【裁判字號】    97,上訴,2618
【裁判日期】    971127
【裁判案由】    偽造文書等
【裁判全文】
臺灣高等法院臺中分院刑事判決        97年度上訴字第2618號
上  訴  人
即  被  告  乙○○
選任辯護人  張績寶律師
            白裕棋律師
上  訴  人
即  被  告  甲○○
上列上訴人等因偽造文書等案件，不服臺灣臺中地方法院97年度
訴字第2503號，中華民國97年8月29日第一審判決（起訴案號：
臺灣臺中地方法院檢察署97年度偵字第9910號），提起上訴，本
院判決如下：
    主  文
原判決關於乙○○部分撤銷。
乙○○共同偽造公文書，足以生損害於公眾及他人，處有期徒刑
壹年拾月，扣案如附表一、附表二所示之物均沒收。又共同偽造
公文書，足以生損害於公眾及他人，處有期徒刑壹年拾月，扣案
如附表一、附表二所示之物均沒收。主刑部分應執行有期徒刑貳
年拾月。
其他上訴駁回。
    事  實
一、乙○○、周義恆（另案判決確定）、甲○○先後透過不詳管
    道得知由真實姓名年籍不詳、綽號「阿成」、「小龍」為首
    所組成之不詳詐騙集團，係以假冒公務員身分之方式，向遭
    受詐騙之民眾當面騙取款項，詎均為圖獲取不法暴利，乙○○自民國（下同）96年年底某日起、周義恆自97年1月上旬
    某日起、甲○○則自97年4月上旬某日起，先後加入該不詳
    詐騙集團，而彼此間與該詐騙集團之成年成員，共同基於以
    偽造公文書、行使偽造特種文書及冒充公務員行使職權等施
    用詐術之方式，用以實施詐欺取財犯行之犯意聯絡，由乙○○與「阿成」、「小龍」所指派之車手，以兩人一組之方式
    ，由乙○○與「阿成」、「小龍」聯絡、報告進度及接受進
    一步指示，而由車手駕車搭載乙○○一同前往詐騙集團成員
    與被害人所約定之指定地點，待抵達指定地點後，乙○○先
    行跟蹤、確認被害人是否已依指示提款並出現於指定地點後
    ，將情回報「阿成」或「小龍」，再由「阿成」或「小龍」
    以行動電話通知車手出面冒以公務員名義向被害人收取遭騙
    款項，乙○○則在車上把風，伺車手取得被害人款項後，車
    手即可取得被害款項之4%作為報酬，餘款則由乙○○悉數攜
    回集團內交由「阿成」或「小龍」指示朋分，乙○○另亦負
    責為該詐騙集團收購合用之人頭行動電話門號SIM卡；周義
    恆、甲○○於分別加入該詐騙集團後，則均擔任前述車手之
    工作，並先後經指示與乙○○一同搭配行騙，而共同為下述
    犯行：
  (一)周義恆自97年1月上旬某日起加入該詐騙集團後，先在國道
    一號公路中壢交流道下，將自己之相片交予「小龍」以供偽
    造證件所需，而「小龍」及上開詐騙集團成員遂於不詳地點
    ，偽造如附表一編號3所示之不實「內政部監管會作業識別
    證」一張，並在其上貼附周義恆相片。「小龍」另於97年1
    月11日左右，提供如附表一編號5所示之行動電話一支，交
    予周義恆以供日後聯繫詐欺犯罪之用。迨97年1月14日上午9
    時30分許，上開詐騙集團成員先後冒名為「縣府周小姐」、
    「臺北市警局偵查員林正一」、「臺北地檢署周姓檢察官」
    等人，透過電話與人在臺中縣豐原市之戊○○取得聯繫，並
    向戊○○佯稱：因戊○○之舊式身分證遭人冒用，並涉及詐
    騙犯罪，戊○○需從帳戶內領出新臺幣（下同）60萬元，攜
    往臺中縣豐原市○○街與瑞安街口之瑞穗國小，交予臺中地
    檢署之國庫人員代為監管云云，致使戊○○不知有偽而陷於
    錯誤，乃依電話指示自其帳戶中提款60萬元，並撥打電話告
    知自稱為「臺北地檢署周姓檢察官」之人業已提款完妥。該
    詐騙集團成員見戊○○並未起疑且依計行事，遂於同日上午
    不詳時間，在不詳地點先行偽造如附表一編號1所示之「台
    中地方法院地檢署監管科函文」之公文書一紙，作為戊○○
    若於交款時有所質疑時，由車手取出提示備用，其內容乃記
    載戊○○受該署監管清查60萬元等不實事項，復蓋用渠等偽
    造如附表一編號2所示之「臺灣臺中地方法院檢察署印」之
    公印於其上，而以此方式冒用臺灣臺中地方法院檢察署名義
    製作內容不實之公文書，足以生損害於該署執行職務之公信
    性、業務管理之正確性及戊○○之權益。其後乙○○及周義
    恆即與「小龍」約定前往桃園縣中壢市華勛社區會合，並由
    「小龍」將裝有如附表一編號1、2、3、4所示之偽造公文書
    、公印及識別證之公事包交予周義恆後，即由周義恆駕駛車
    牌號碼為2121-MW號之自小客車搭載乙○○南下臺中，而由
    乙○○接受「阿成」指示以辨識戊○○本人、並在旁把風。
    嗣於同日下午1時40分許，周義恆、乙○○駕車抵達臺中縣
    豐原市之瑞穗國小後，即由周義恆下車與戊○○接洽，並取
    出如附表編號3所示之偽造「蔡文偉內政部監管會作業識別
    證」，交予戊○○作為自己身分表徵而提出行使之，並冒充
    自己為公務員而行使職權，足以生損害於內政部對於人員管
    理之正確性及「蔡文偉」之權益。適有臺中縣警察局豐原分
    局豐原派出所員警駕車巡經該處，見戊○○神色慌張察覺有
    異，乃上前盤查而發現周義恆持有上開偽造識別證，並扣得
    如附表一所示之物，遂查悉上情。該詐騙集團因而無從取得
    任何財物致未能遂行詐欺取財之犯行，周義恆於當日即因案
    解送後隨之遭原審法院另案裁定羈押在案，在旁把風之乙○○則趁隙駕車逃逸無蹤。
  (二)甲○○自97年4月上旬某日起加入該詐騙集團後，便依指示
    與乙○○約定在桃園縣中壢市之SOGO百貨公司附近之世紀大
    樓見面，並於見面時，提供自己之相片予乙○○，乙○○及
    上開詐騙集團成員遂於不詳地點，偽造如附表二編號7所示
    之不實「內政部監管會作業識別證」一張，並在其上貼附甲○○之相片後，交付予甲○○持用，甲○○復另向乙○○購
    得如附表二編號8所示之行動電話二具，作為與乙○○所持
    用如附表二編號9所示之行動電話及該詐騙集團其餘成員間
    聯繫犯罪事宜所用。嗣於97年4月22日上午8時許，該詐騙集
    團數名成員即撥打電話予丁○○，佯稱為地檢署檢察官，並
    假稱丁○○之帳戶已遭人盜領存款，囑丁○○須將帳戶內之
    存款領出交由檢察署人員保管，並約定於97年4月22日下午3
    時30分許，在臺中縣太平市○○○○街之巷口交款云云，致使
    丁○○不知有偽而陷於錯誤，乃依從電話中之指示自其帳戶
    中提款40萬元。該詐騙集團成員見丁○○並未起疑且依計行
    事，遂由「阿成」於97年4月22日早上某時許，囑乙○○與
    甲○○會合，由乙○○將如附表二編號2、3、4、5、6之偽
    造公印、職章及印泥等物攜帶上車，而由甲○○駕駛車牌號
    碼HB-1055號之自小客車（為甲○○向不知情之梁玉柱所借
    得）搭載乙○○前往臺中縣太平市○○○○街之巷口附近，乙○○且接受「阿成」指示以辨識丁○○本人、在旁把風，乙○○並聯絡甲○○先行前往指定之便利商店以傳真方式收取
    如附表二編號1所示尚未蓋印偽造公印文及偽造署押之不實
    「台中地方法院地檢署監管科收據」，其內容乃記載臺中地
    方法院檢察署收受被監管者丁○○受監管金額40萬元等不實
    事項，而由甲○○蓋用偽造之「臺灣臺中地方法院檢察署」
    公印及偽簽「徐永祥」之簽名於其上後，用以偽造「台中地
    方法院地檢署監管科收據」之公文書一紙，作為丁○○若於
    交款時有所質疑時，由甲○○取出提示備用，而以此方式冒
    用臺灣臺中地方法院檢察署名義製作內容不實之公文書，足
    以生損害於該署執行職務之公信性、業務管理之正確性及丁○○之權益。待乙○○、甲○○抵達臺中縣太平市○○○○街
    之巷口附近，而丁○○亦依約於97年4月22日下午3時30分許
    出現該處後，即由甲○○下車與丁○○接洽，並配戴如附表
    二編號7所示之偽造「徐永祥內政部監管會作業識別證」，
    出示予丁○○作為自己身分表徵而提出行使之，並冒充自己
    為公務員而行使職權，足以生損害於內政部對於人員管理之
    正確性及「徐永祥」之權益，迨丁○○將40萬元款項交予甲○○，甲○○得手而欲返回車上之際，為埋伏在場之員警當
    場逮獲，並自甲○○身上扣得如附表二編號1、7、8及附表
    三編號1所示之物，復自甲○○所駕駛之上開自小客車內扣
    得如附表二編號2、3、4、5、6所示之物，另自乙○○身上
    扣得如附表二編號9及附表三編號2所示之物。
二、案經臺中縣警察局豐原分局報請臺灣臺中地方法院檢察署檢
    察官偵查起訴。
    理  由
一、被告乙○○對於上開犯罪事實，業於本院坦承不諱，被告甲○○經傳未到庭，惟其就所犯事實欄一之(二)部分，於警詢及
    原審偵審中均坦認在卷，而被告等所犯復經證人周義恆在本
    院、被害人戊○○在警偵訊、原審及被害人丁○○在警詢中
    指證甚詳，並有如附表一、二所示之證物扣案可稽，事證明
    確，被告等之犯行均堪認定。
二、查被告乙○○就犯罪事實欄一之(一)所為，因該詐騙集團成員
    業已著手於詐騙行為之實施，而共犯周義恆亦已持偽造之特
    種文書向被害人戊○○行使而冒充為公務員，但因員警及時
    察覺上前制止，致該詐騙集團未能遂行取得財物之犯罪結果
    ，是此部分被告乙○○所為，係犯刑法第211條之偽造公文
    書罪、同法第216條、第212條之行使偽造特種文書罪、同法
    第158條第1項之冒充公務員行使職權罪及同法第339條第3項
    、第1項之詐欺取財未遂罪。至於被告乙○○、甲○○就犯
    罪事實欄一之(二)所為，則均係犯刑法第211條之偽造公文書
    罪、同法第216條、第212條之行使偽造特種文書罪、同法第
    158條第1項之冒充公務員行使職權罪及同法第339條第1項之
    詐欺取財罪。被告二人及該詐騙集團成員先後偽造如附表一
    、附表二及其備註欄所示之公印及公印文，被告甲○○在附
    表二編號1所示公文書「經辦人員」欄偽簽「徐永祥」之簽
    名，均應分別為偽造各該公文書之全部行為所吸收；而被告
    二人分別就共同偽造如附表一編號3、附表二編號7所示之特
    種文書之低度行為，又各為行使之高度行為所吸收，均不另
    論罪。另被告乙○○就犯罪事實欄一之(一)之偽造公文書、行
    使偽造特種文書、冒充公務員行使職權、詐欺取財未遂等罪
    行，與共犯周義恆、「小龍」、「阿成」及其餘不詳姓名年
    籍之詐騙集團成員間，有犯意聯絡及行為分擔，均為共同正
    犯；其中就偽造公文書、行使變造特種文書及僭行公務員職
    權部分，僅有事先參與犯罪謀議，而分由「小龍」、周義恆
    及其餘詐騙集團成員負責著手實行，被告乙○○應屬共謀共
    同正犯。被告乙○○、甲○○就犯罪事實欄一之(二)之偽造公
    文書、行使偽造特種文書、冒充公務員行使職權、詐欺取財
    等罪行，彼此間與「小龍」、「阿成」及其餘不詳姓名年籍
    之詐騙集團成員間，有犯意聯絡及行為分擔，亦均為共同正
    犯；其中被告乙○○就偽造公文書、行使變造特種文書及僭
    行公務員職權部分，僅有事先參與犯罪謀議，而由被告甲○○及其餘詐騙集團成員負責著手實行，被告乙○○亦應屬共
    謀共同正犯。被告二人偽造公文書、行使偽造特種文書及冒
    充公務員行使職權，均係從事施以詐術之詐欺犯行之一部份
    ，且於行使偽造特種文書之時，即同時著手於冒充公務員行
    使職權罪構成要件之實行，是以被告二人所犯之偽造公文書
    、行使偽造特種文書、冒充公務員行使職權及詐欺取財四罪
    之間，應具有犯罪時間上之重疊關係，而可評價為一行為觸
    犯數個相異之罪名，為想像競合犯，應從較重之偽造公文書
    罪論處。另被告二人佯稱為內政部職員要求監管被害人財物
    ，亦涉犯刑法第158條第1項之冒充公務員行使職權罪，公訴
    意旨就此部分之犯罪事實雖未予詳述，惟因其所犯之冒充公
    務員行使職權罪與其餘業經記明於起訴書犯罪事實之偽造公
    文書、行使偽造特種文書罪與詐欺取財罪間，有想像競合犯
    之裁判上一罪關係，已如前述，應為起訴效力所及，本院自
    應併予審究。
三、原審審酌被告甲○○擔任車手工作，冒充公務員並出示識別
    證，而向被害人接洽取款，屬該詐欺集團不可或缺之重要角
    色，及其犯罪動機、手段、所生危害等一切情狀，適用刑法
    第28條、第211條、第212條、第216條、第158條第1項、第
    339條第1項、第55條、第219條、第38條第1項第2款、刑法
    施行法第1條之1第1項、第2項前段之規定，量處有期徒刑一
    年六月，並將扣案如附表一、二所示之物宣告沒收，其認事
    用法及量刑，均無不當，被告甲○○上訴意旨謂量刑過重云
    云，非可採取，上訴為無理由，應予駁回。至原審雖以集合
    犯對被告乙○○論科，惟按被告乙○○在本案中，先後二次
    犯罪，第一次犯行在97年1月14日，第二次犯行在97年4月22
    日，二次時間間隔達三月之久，足見其並無密接反覆實施之
    情形，此與集合犯之具有反覆延續實行之特徵尚屬有間，乃
    原審依集合犯就被告乙○○之二次犯行論以一罪，尚有未洽
    ；又據證人周義恆在本院證稱：「（你擔任是什麼工作？）
    向被害人收錢的工作。（被告乙○○是擔任什麼工作？）應
    該是把風的工作。（你可否將所謂把風的工作，具體說明？
    ）工作情形我不太清楚，我想應該是看附近有沒有警察吧，
    細節我就不太清楚。（被告乙○○是不是可以指揮監督你的
    工作？）我不知道。（乙○○跟你之間，是不是有上下屬的
    關係？）沒有。（你與乙○○一起犯案時，乙○○在現場做
    何事？）我跟他（指乙○○）一起去，到現場他就先下車，
    去看被害人有沒有領錢，之後『小龍』就會打電話給我去向
    被害人領錢」等語（本院卷第83頁），依上證述，被告乙○○之工作係現場把風及將被害人之情況傳回給詐欺集團之「
    小龍」，由「小龍」或「阿成」對周義恆、甲○○發號施令
    去向被害人取款，被告乙○○並非擔任現場指揮之工作，尚
    非屬該詐欺集團之核心成員，原審予以量處有期徒刑四年，
    被告上訴謂量刑過重，尚可採取，原判決既有上述可議之處
    ，本院自應就此部分撤銷改判，爰審酌被告乙○○有先後二
    次犯行及其參與犯罪分工之程度以及在本院坦認犯行等一切
    情狀，量處如主文第二項所示之刑，並定其應執行刑為有期
    徒刑二年十月示懲。扣案如附表一編號1所示之偽造公文書
    、附表一編號3、4所示之偽造特種文書成品及半成品、附表
    二編號1所示之偽造公文書、附表二編號6所示之紅色印泥、
    附表二編號7所示之偽造特種文書，均為本案詐騙集團成員
    所偽造並為該詐騙集團所有之物，且供被告涉犯前揭犯罪使
    用，業經被告迭於偵審時供述至明，均應依刑法第38條第1
    項第2款之規定，宣告沒收。而前揭偽造之公文書既已全部
    諭知沒收，其上偽造之「臺灣臺中地方法院檢察署印」公印
    文及「徐永祥」之偽造簽名，亦均包括於沒收之範圍內，自
    毋庸單就偽造公印文及偽造署押等部分，另依刑法第219 條
    宣告沒收。扣案如附表一編號2、附表二編號2、3、4、5 所
    示之公印，依刑法第219條之規定，不問屬於犯人與否，均
    予諭知沒收。扣案如附表一編號5之行動電話，為該犯罪集
    團所有，交由共犯周義恆持用作為聯絡犯罪集團所用之物，
    附表二編號9所示之行動電話，其行動電話機則為被告乙○○所有，用以搭配該詐騙集團購買後配發之各該行動電話門
    號SIM卡使用，作為聯繫犯罪集團成員之工具，業據前案被
    告周義恆及本案被告二人供承無訛，爰均依刑法第38條第1
    項第2款之規定宣告沒收之。至附表三編號1所示之物，已發
    還被害人丁○○、附表三編號2所示之物，無證據證明與本
    案犯罪有何關連，均不予沒收。
四、公訴意旨尚認被告甲○○及共犯周義恆分別有將如附表一編
    號1、附表二編號1所示之各該偽造公文書分別提出向被害人
    戊○○、丁○○行使，故認被告二人尚係犯刑法第216條、
    第211條之行使偽造公文書罪嫌。惟查，於犯罪事實欄一之
    (一)部分，共犯周義恆尚未將該偽造公文書取出之前，即已遭
    員警查獲，此據證人周義恆於原審法院前案審理時供述明確
    ，且核證人戊○○於警詢及偵審中，亦均無法確認共犯周義
    恆確有行使該份偽造公文書之事實，參以卷附員警製作之職
    務報告中，僅有提及共犯周義恆出示偽造識別證之經過，並
    未敘明被告當時已將上開偽造公文書持握手中或有何交付行
    使之具體行為，是依上開證據綜合判斷，尚無從認定被告乙○○及共犯周義恆已有進而行使偽造公文書之犯行。至於犯
    罪事實欄一之(二)部分，被告甲○○則亦未將該偽造公文書提
    出行使之前，即已詐得、收受被害人丁○○所交付之款項，
    此據被告甲○○於原審審理時供承在卷，且核證人丁○○於
    警詢中，亦僅有提及被告甲○○出示偽造識別證之經過，並
    未敘明被告甲○○當時有何將上開偽造公文書持握手中或有
    何交付行使之具體行為，是依上開證據綜合判斷，亦無從認
    定被告二人已有進而行使偽造公文書之犯行。公訴意旨雖未
    能斟酌及此，而依刑法第216條、第211條之行使偽造公文書
    罪名據以起訴，然偽造文書後復持以行使，其偽造行為與行
    使行為間僅犯罪階段程度不同，就此部分尚無適用刑事訴訟
    法第300條予以變更起訴法條之必要，且無庸另為無罪之諭
    知，附此敘明。
五、被告甲○○經傳未到庭，雖其提出請假狀稱因車禍行動不便
    ，請另定庭期云云，並檢附臺北市立聯合醫院（仁愛院區）
    診斷證明書一紙，惟依該診斷證明書「診斷病名」欄所載「
    鼻血、鼻骨閉鎖性骨折、上肢挫傷、下肢挫傷、背挫傷」及
    「醫師矚言」欄所載「病人因上疾於民國97年10月27日來急
    診就醫，於同年10/31、11/7日來門診治療」等傷情及就診
    情形以觀，被告甲○○縱因傷行動不便，尚不至須住院療養
    或全然不能外出，是其所稱行動不便情形，尚難據為得不到
    庭應訊之正當理由，爰不待其陳述，逕行判決。
六、據上論斷，應依刑事訴訟法第368條、第369條第1項前段、
    第364條、第371條、第299條第1項前段，刑法第28條、第
    211 條、第212條、第216條、第158條第1項、第339條第1項
    、第55條、第219條、第38條第1項第2款，刑法施行法第1條
    之1第1項、第2項前段，判決如主文。
本案經檢察官丙○○到庭執行職務。
中    華    民    國    97    年    11    月    27    日
            刑事第一庭    審判長法  官  陳  紀  綱
                                法  官  張  智  雄
                                法  官  陳  欣  安
以上正本證明與原本無異。
如不服本判決應於收受送達後10日內向本院提出上訴書狀，其未
敘述上訴之理由者，並得於提起上訴後10日內向本院補提理由書
（均須按他造當事人之人數附繕本）「切勿逕送上級法院」。
                                書記官  籃  營  昌
中    華    民    國    97    年    11    月    27    日
附錄：
中華民國刑法第211條
偽造、變造公文書，足以生損害於公眾或他人者，處1年以上7年
以下有期徒刑。
中華民國刑法第212條
偽造、變造護照、旅券、免許證、特許證及關於品行、能力服務
或其他相類之證書、介紹書，足以生損害於公眾或他人者，處1
年以下有期徒刑、拘役或3百元以下罰金。
中華民國刑法第216條
行使第210條至第215條之文書者，依偽造、變造文書或登載不實
事項或使登載不實事項之規定處斷。
中華民國刑法第158條
冒充公務員而行使其職權者，處3年以下有期徒刑、拘役或5百元
以下罰金。
冒充外國公務員而行使其職權者，亦同。
中華民國刑法第339條
意圖為自己或第三人不法之所有，以詐術使人將本人或第三人之
物交付者，處5年以下有期徒刑、拘役或科或併科1千元以下罰金
。
以前項方法得財產上不法之利益或使第三人得之者，亦同。
前二項之未遂犯罰之。
附表一
┌──┬───────────┬────┬───────┬─────────────┐
│編號│      扣案物名稱      │  數量  │所有人或持有人│    備              註    │
├──┼───────────┼────┼───────┼─────────────┤
│ 1  │偽造「台中地方法院地檢│壹紙    │該不詳詐騙集團│其上蓋有偽造之「臺灣臺中地│
│    │署監管科函文」公文書  │        │所有          │方法院檢察署」公印文壹枚及│
│    │                      │        │              │電腦列印有「檢察官林邦樑」│
│    │                      │        │              │等字樣                    │
├──┼───────────┼────┼───────┼─────────────┤
│ 2  │偽造「臺灣臺中地方法院│壹枚    │同上          │（無）                    │
│    │檢察署印」公印        │        │              │                          │
├──┼───────────┼────┼───────┼─────────────┤
│ 3  │偽造「蔡文偉」之「內政│壹張    │同上          │其上電腦列印有「內政部監管│
│    │部監管會作業識別證」  │        │              │會」及「蔡文偉」等字樣並貼│
│    │                      │        │              │有共犯周義恆之相片        │
├──┼───────────┼────┼───────┼─────────────┤
│ 4  │尚未偽造完成之「內政部│肆張    │同上          │其上分別以電腦列印有「內政│
│    │監管會作業識別證」    │        │              │部監管會」及「劉政賢」、「│
│    │                      │        │              │庚新貴」、「簡德康」、「張│
│    │                      │        │              │凱威」等字樣，未貼有相片  │
├──┼───────────┼────┼───────┼─────────────┤
│ 5  │行動電話機（內含093745│壹具    │同上          │為「小龍」交付予共犯周義恆│
│    │5174門號SIM卡壹枚）   │        │              │持與詐騙集團其餘成員聯繫用│
└──┴───────────┴────┴───────┴─────────────┘
附表二
┌──┬───────────┬────┬───────┬─────────────┐
│編號│      扣案物名稱      │  數量  │所有人或持有人│    備              註    │
├──┼───────────┼────┼───────┼─────────────┤
│ 1  │偽造「台中地檢署監管科│壹紙    │該不詳詐騙集團│其上蓋有偽造之「臺灣臺中地│
│    │收據」公文書          │        │所有          │方法院檢察署」公印文壹枚及│
│    │                      │        │              │由甲○○偽簽之「（經辦人員│
│    │                      │        │              │）徐永祥」署押壹枚        │
├──┼───────────┼────┼───────┼─────────────┤
│ 2  │偽造「臺灣臺北地方法院│壹枚    │同上          │（無）                    │
│    │檢察署印」公印        │        │              │                          │
├──┼───────────┼────┼───────┼─────────────┤
│ 3  │偽造「臺灣臺中地方法院│壹枚    │同上          │（無）                    │
│    │檢察署印」公印        │        │              │                          │
├──┼───────────┼────┼───────┼─────────────┤
│ 4  │偽造「檢察官周士榆」職│壹枚    │同上          │（無）                    │
│    │章                    │        │              │                          │
├──┼───────────┼────┼───────┼─────────────┤
│ 5  │偽造「書記官康敏郎」職│壹枚    │同上          │（無）                    │
│    │章                    │        │              │                          │
├──┼───────────┼────┼───────┼─────────────┤
│ 6  │紅色印泥              │壹盒    │同上          │被告甲○○依指示前往便利商│
│    │                      │        │              │店傳真機取得偽造公文書後用│
│    │                      │        │              │以蓋用偽造公印所用        │
├──┼───────────┼────┼───────┼─────────────┤
│ 7  │偽造「徐永祥」之「內政│壹張    │同上          │其上電腦列印有「內政部監管│
│    │部監管會作業識別證」  │        │              │會」及「徐永祥」等字樣並貼│
│    │                      │        │              │有被告甲○○之相片        │
├──┼───────────┼────┼───────┼─────────────┤
│ 8  │行動電話機（其內分別含│貳具    │被告甲○○    │為被告甲○○向被告乙○○購│
│    │0000000000、0000000000│        │              │入後，持與被告乙○○及詐騙│
│    │門號SIM卡各壹枚）     │        │              │集團其餘成員聯繫用        │
├──┼───────────┼────┼───────┼─────────────┤
│ 9  │行動電話機（其內分別含│肆具    │被告乙○○    │手機為被告乙○○自行購入，│
│    │0000000000、0000000000│        │              │門號SIM卡則為「阿成」為交 │
│    │、0000000000、00000000│        │              │付予被告乙○○持用與詐騙集│
│    │16門號SIM卡壹枚）     │        │              │團其餘成員聯繫用          │
└──┴───────────┴────┴───────┴─────────────┘
附表三
┌──┬───────────┬────┬───────┬─────────────┐
│編號│      扣案物名稱      │  數量  │所有人或持有人│    備              註    │
├──┼───────────┼────┼───────┼─────────────┤
│ 1  │新臺幣肆拾萬元現鈔    │仟元鈔肆│被害人丁○○受│業已發還被害人丁○○      │
│    │                      │佰張    │騙後依指示交付│                          │
│    │                      │        │予被告甲○○  │                          │
├──┼───────────┼────┼───────┼─────────────┤
│ 2  │新臺幣壹萬玖仟元現鈔  │仟元鈔拾│被告乙○○所有│無證據證明與本案犯罪之有何│
│    │                      │玖張    │              │關連                      │
└──┴───────────┴────┴───────┴─────────────┘


司法院資訊處製作；財團法人民間司法改革基金會備份。
